臺灣高等法院刑事判決
110年度上訴字第3509號
上  訴  人  
即  被  告  藍培元





上列上訴人因違反藥事法案件，不服臺灣桃園地方法院110年度
審訴字第738號，中華民國110年9月28日第一審判決（起訴案號
：臺灣桃園地方檢察署109年度偵字第33138號），提起上訴，本
院判決如下：
    主  文
上訴駁回。
    理  由
一、按不服地方法院之第一審判決而上訴者，應向管轄第二審之
    高等法院為之，須提出上訴書狀，並應敘述具體理由，刑事
    訴訟法第350條第1項、第361條第1項、第2項分別定有明文
    ，此為上訴必備之程式；倘所提上訴理由非屬具體理由者，
    為上訴不合法律上之程式，且由同法第361條之立法理由第3
    項：「上訴理由是否具體，係屬第二審法院審查範圍，不在
    命補正之列。」等語可知，上訴書狀雖記載理由，但並未具
    體敘述時，則無須再命補正，最高法院97年度台上字第3889
    號判決意旨同此，是第二審法院應依刑事訴訟法第367條前
    段之規定以判決駁回之。而所稱「具體理由」，並不以其書
    狀應引用卷內訴訟資料，具體指摘原審判決不當或違法之事
    實，亦不以於以新事實或新證據為上訴理由時，應具體記載
    足以影響判決結果之情形為必要。但上訴之目的，既在請求
    第二審法院撤銷或變更第一審之判決，所稱「具體」，當係
    抽象、空泛之反面，若僅泛言原判決認事用法不當、採證違
    法或判決不公、量刑過重等空詞，而無實際論述內容，即無
    具體可言。從而，上開法條規定上訴應敘述具體理由，係指
    須就不服判決之理由為具體之敘述，而非空泛之指摘而言。
    準此，上訴人之上訴書狀縱有敘述上訴理由，倘僅是徒托空
    言或漫事指摘，未舉出該案相關之具體事由者，即與未敘述
    具體理由無異，所為上訴即非適法。
二、上訴人即被告藍培元上訴意旨略以：被告經此案後深知轉讓
    禁藥行為對社會之危害性，深感後悔，懇請再予從輕量刑等
    語。
三、本院查：
　㈠原判決依憑被告之自白、證人楊小燕之證述、台灣檢驗科技
    股份有限公司濫用藥物檢驗報告（楊小燕）、扣案甲基安非
    他命與吸食器等證據資料，認定被告犯藥事法第83條第1項
    之轉讓禁藥犯行，已詳敘所憑之證據與認定之理由，復以被
    告構成累犯，且前案所犯與本案犯罪罪質相同，此次加重最
    低本刑，對其人身自由所為之限制自無過苛之侵害，認應依
    刑法第47條第1項規定加重其刑；再以被告就本案轉讓第二
    級毒品犯行，於警詢、偵查及原審審理中均已自白，應依毒
    品危害防制條例第17條第2項規定，減輕其刑，並依法先加
    後減之後，審酌被告自身染有施用毒品惡習，應知禁藥甲基
    安非他命對施用者本身殘害甚大，竟無視禁藥對於他人健康
    之戕害及國家對於杜絕毒品犯罪之禁令，貿然轉讓禁藥予成
    年配偶，致使毒害蔓延，而染有毒癮者既具有病患性人格特
    質，為索得吸毒資金，可能因此散盡家財、連累家人，甚或
    另犯他罪，衍生諸多社會問題，故其惡性重大，惟念被告犯
    後坦承犯行，考量被告轉讓甲基安非他命之動機、數量、犯
    罪手段、所生危害，暨自陳高職畢業之智識程度、入監前在
    菜市場工作、月薪新臺幣（下同）3萬多元快4萬元之家庭生
    活經濟狀況等一切情狀，量處有期徒刑3月。再敘明扣案之
    白色結晶1包（驗餘毛重0.2952公克），經送驗後確檢出甲
    基安非他命成分，不問屬於被告與否，屬違禁物無訛，應依
    刑法第38條第1項宣告沒收；扣案之吸食器1組，係被告所有
    ，供本案轉讓禁藥所用之物，依刑法第38條第2項前段規定
    ，併予宣告沒收等情。從形式上審查，原判決認事用法，並
    未違反法令或悖離經驗法則、論理法則，量刑亦屬允當。 
  ㈡被告雖以其深感後悔為由提起上訴，請求輕判云云，惟按刑
    之量定，為求個案裁判之妥當性，法律賦予法院裁量之權，
    量刑輕重，屬為裁判之法院得依職權自由裁量之事項，苟其
    量刑已以行為人之責任為基礎，並斟酌刑法第57條各款所列
    情狀，在法定刑度內，酌量科刑，如無偏執一端，致明顯失
    出失入情形，即不得單就量刑部分遽指為不當或違法。原判
    決就被告之犯罪情節及科刑部分之量刑基礎，已如前述於理
    由欄內具體說明，顯已斟酌刑法第57條各款事由而為刑之量
    定，係以行為人責任為基礎，並未逾越法定刑度，亦無濫用
    裁量權而有顯然失出或有失衡平之情事。被告提出之上訴狀
    雖有敘述上訴理由，但僅空泛指稱已知轉讓行為對於社會之
    危害性，請再予從輕量刑等語，並未指出原判決之量刑有何
    不當或違法之處，亦未就其不服原判決之理由為具體之敘述
    ，參諸首揭法條暨說明，即與未敘述具體理由無異。據此，
    本件上訴顯不合法定程式，應予駁回，並不經言詞辯論為之
    。
據上論斷，應依刑事訴訟法第367條前段、第372條，判決如主文
。　　
中　　華　　民　　國　　110 　年　　12　　月　　8 　　日
                  刑事第十四庭  審判長法　官  黃斯偉
                                      法　官  郭豫珍　
                                      法　官  黎惠萍
以上正本證明與原本無異。
如不服本判決，應於收受送達後20日內向本院提出上訴書狀，其
未敘述上訴之理由者並得於提起上訴後20日內向本院補提理由書
（均須按他造當事人之人數附繕本）「切勿逕送上級法院」。
                                      書記官  楊筑鈞
中　　華　　民　　國　　110 　年　　12　　月　　8 　　日